臺灣屏東地方法院民事裁定　　　　　 100年度消債更字第60號
聲　請　人
即債務人　　蕭阿居
上列當事人聲請消費者債務清理事件，本院裁定如下：
    主  文
債務人蕭阿居自中華民國一OO年十二月一日十二時起開始更生程
序。
命司法事務官進行本件更生程序。
    理  由
一、按債務人不能清償債務或有不能清償之虞；且無擔保或無優
    先權之債務總額未逾新台幣1200萬元者，於法院裁定開始清
    算程序或宣告破產前，得向法院聲請更生；又法院開始更生
    程序之裁定，應載明其年、月、日、時，並即時發生效力，
    消費者債務清理條例第3 條、第42條第1 項、第45條第1 項
    分別定有明文。次按法院裁定開始更生或清算程序後，得命
    司法事務官進行更生或清算程序，必要時得選任律師、會計
    師或其他適當之自然人或法人一人為監督人或管理人，同條
    例第16條第1 項亦有明文。
二、本件債務人主張：債務人就新台幣（下同）2,794,766 元之
    債務（不含資產公司債務及保證債務）有不能清償之情事，
    曾於民國100年間以書面向最大債權金融機構澳盛銀行台北
    分行，請求依「中華民國銀行公會會員辦理消費金融案件無
    擔保債務協商機制」共同協商債務清償方案，嗣協商成立，
    約定自100年7 月起分149 期攤還，每月應繳金額為18,000
    元；惟因資產公司不接受相同清償方案，債務人無力負擔而
    毀諾；又債務人任職郵政機構，於98及99年之月平均收入雖
    約88,784元，但且債務人除有每月基本生活費需支應外，尚
    須扶養債務人之配偶與二名子女，債務人名下，亦無土地、
    房屋或其他有變現價值之動產及固定所得；則以債務人月平
    均收入約88,784元，履行協商顯有重大困難，而此並非債務
    人主觀上惡意不履行協商，實係客觀上確有不可歸責於債務
    人之事由。又債務人無擔保或無優先權之債務總額未逾1,20
    0 萬元，復未經法院裁定開始清算程序或宣告破產，爰向本
    院聲請更生等語復未經法院裁定開始清算程序或宣告破產，
    爰向本院聲請更生等語。
三、經查債務人所主張之上開事實，業據其提出無擔保債務還款
    計畫、債權人清冊、財政部南區國稅局98、99年度綜合所得
    稅各類所得資料清單暨財產歸屬資料清單及戶籍謄本等件為
    證，復經本院依職權調閱債務人財產所得情形，有稅務電子
    閘門財產所得調件明細表等附卷可稽，堪信屬實。此外，本
    件又查無債務人有消費者債務清理條例第6 條第3 項、第8
    條或第46條各款所定駁回更生聲請之事由存在，則債務人聲
    請更生，應屬有據，爰裁定如主文第1 項所示，並命司法事
    務官進行本件更生程序。
中    華    民    國   100    年    11    月    14    日
                        民事庭法官  李  麗  芳
正本係照原本作成。
如不服本裁定應於送達後十日內向本院提出抗告狀，並繳納抗告
費新臺幣1,000 元。
中    華    民    國   100    年    11    月    15    日
                                書記官  滕一珍